# 新人请教：实物验资中的评估报告可以由价格鉴证师出吗？

提问人：xujiean 时间：2012-02-18 00:14:13
我所的一个客户拿了份注册价格鉴证师出具的价格评估报告来要求做实物验资，以前我所做实物验资都是注册资产评估师出具的资产评估报告，虽然报告的目的写的是验资,但总觉得不妥当，请问执业准则中对于评估报告的要求是什么？烦请指教！

回答人：chenyiwei
不可以。 《财政部 国家工商行政管理总局关于加强以非货币财产出资的评估管理若干问题的通知》（财企[2009]46号）：以非货币财产出资评估，投资人应当委托依法设立的资产评估机构进行。 价格鉴证师属于由发改委系统管理的执业资质，并非此处所说的“依法设立的资产评估机构”，其出具的价格鉴证报告在验资方面不具有法定证明效力。